臺灣屏東地方法院刑事判決　　　　　　　100年度訴字第918號
公　訴　人　臺灣屏東地方法院檢察署檢察官
被　　　告　潘永國
上列被告因違反毒品危害防制條例案件，經檢察官提起公訴（10
0 年度毒偵字第1055號），被告於本院準備程序中就被訴事實為
有罪之陳述，經本院告知簡式審判程序之旨，並聽取被告與檢察
官之意見後，合議庭裁定由受命法官獨任進行簡式審判程序，判
決如下：
    主  文
潘永國施用第一級毒品，累犯，處有期徒刑拾壹月，扣案之第一
級毒品海洛因壹包（檢驗前淨重為零點零伍柒公克，檢驗後淨重
為零點零肆柒公克，含包裝袋），沒收銷燬之。
    事  實
一、潘永國前於民國98年間因施用毒品案件，經臺灣高雄地方法
    院以98年度審毒聲字第1143號裁定送勒戒處所觀察、勒戒後
    ，因認無繼續施用毒品之傾向，於98年12月7 日執行完畢釋
    放出所，並經臺灣高雄地方法院檢察署檢察官以98年度毒偵
    字第5434號為不起訴處分確定。另於97年間因竊盜案件，經
    本院以97年度簡字第1323號判處有期徒刑4 月確定，嗣於97
    年10月20日易科罰金執行完畢。詎其明知海洛因屬第一級毒
    品，不得非法持有、施用，竟於前開觀察勒戒執行完畢釋放
    後5 年內，仍基於施用第一級毒品及第二級毒品之犯意，於
    100 年5 月4 日16時許，在位於屏東縣內埔鄉老埤村之堤防
    上某處，以將海洛因與甲基安非他命混合後摻入香菸內吸食
    之方式，施用第一級毒品海洛因及第二級毒品甲基安非他命
    1 次。嗣於100 年5 月4 日22時5 分許，在其位於屏東縣內
    埔鄉○○村○○路72巷35號之住處內，為警搜索時而查獲，
    並扣得其所有供施用第一級毒品海洛因犯罪所餘之第一級毒
    品海洛因1 包( 檢驗前淨重為0.057 公克，檢驗後淨重為
    0.047 公克) ，復經徵得其同意後採尿送驗，檢出海洛因代
    謝後之可待因、嗎啡陽性及甲基安非他命陽性反應，始知悉
    上情。
二、案經行政院海岸巡防署海洋巡防總局第十四海巡隊移送臺灣
    屏東地方法院檢察署檢察官偵查起訴。
    理  由
一、本件被告潘永國所犯係死刑、無期徒刑、最輕本刑為3 年以
    上有期徒刑以外之罪，其於本院準備程序中就前揭被訴事實
    為有罪之陳述，經受命法官告知簡式審判程序之旨，並聽取
    其與公訴人之意見後，本院認無不得或不宜改依簡式審判程
    序進行之處，爰依刑事訴訟法第273 條之1 第1 項、第28 4
    條之1 之規定，本院合議庭裁定由受命法官獨任依簡式審判
    程序審理，合先敘明。
二、上揭犯罪事實，業據被告潘永國於警詢及本院審理時均坦承
    不諱，而被告為警查獲時所採集之尿液檢體，經送高雄市立
    凱旋醫院( 下稱凱旋醫院) 以酵素免疫分析法及氣相層析質
    譜法檢驗，其結果呈有海洛因代謝後之可待因、嗎啡陽性及
    甲基安非他命陽性反應，有該醫院100 年6 月16日報告編號
    第0000000 號濫用藥物尿液檢驗報告1 份在卷可稽( 見毒偵
    卷第25頁) ，復有行政院海岸巡防署海洋巡防總局第十四海
    巡隊搜索扣押筆錄、扣押物品目錄表、勘察採證同意書、辦
    理毒品危害防制條例案尿液送檢人真實姓名對照表各1 紙及
    本照片2 張附卷可佐( 見警卷第4 至9 、18、19頁) ；另扣
    案之白色粉末1 包，經送請凱旋醫院以化學呈色法及氣相層
    析質譜檢驗，其結果呈有第一級毒品海洛因反應（檢驗前淨
    重0.057 公克，檢驗後淨重0.047 公克），有該醫院100 年
    5 月11日高市凱醫驗字第16051 號濫用藥物成品檢驗鑑定書
    附卷可憑( 見毒偵卷第23頁) ，且該包海洛因係供被告為本
    件施用第一級毒品海洛因犯罪所餘之物，業據被告於本院審
    理中供陳甚明( 見本院卷第21頁背面) ，基此，足徵被告上
    開任意性之自白與事實相符，應堪信為真實。是本件事證明
    確，被告潘永國上開施用第一級毒品海洛因及第二級毒品甲
    基安非他命之犯行，洵堪認定。
三、按核被告潘永國所為，係犯毒品危害防制條例第10條第1 項
    之施用第一級毒品罪及同條例第10條第2 項之施用第二級毒
    品罪。其於施用第一級毒品海洛因及第二級毒品甲基安非他
    命前，持有第一級毒品海洛因及第二級毒品甲基安非他命之
    犯行，已為其後施用第一級毒品海洛因及施用第二級毒品甲
    基安非他命之高度行為所吸收，應不另論罪。又被告同時施
    用第一級毒品海洛因及第二級毒品甲基安非他命，係以一個
    行為同時觸犯施用第一級毒品罪及第二級毒品罪，為想像競
    合犯，依刑法第55條之規定，應從一重之施用第一級毒品罪
    處斷。至公訴意旨認被告上開所犯係分別觸犯施用第一級毒
    品及第二級毒品罪，應予分論併罰乙節，然本院審酌被告於
    本院審理時供陳其係以將甲基安非他命與海洛因一併置香菸
    內吸食之方式，同時施用第一級毒品海洛因及第二級毒品甲
    基安非他命1 次等語，有本院100 年8 月24日審判筆錄在卷
    可憑( 見本院卷第21頁背面) ，而據起起訴書所載僅足以認
    定被告有施用施用第一級毒品海洛因及第二級毒品甲基安非
    他命，又綜觀全案卷證亦無任何積極證據足認被告係於不同
    時地、以不同方法分別施用上開2 種毒品，況且於醫學實務
    上，同時施用此2 種毒品，並非無可能( 此為本院辦理刑事
    審判業務職務經驗上所知之事項) ，是被告辯稱同時施用施
    用第一級毒品海洛因及第二級毒品甲基安非他命等語，尚非
    無稽，故本件既無法證明被告係分別施用第一級毒品海洛因
    及第一級毒品甲基安非他命，依罪疑唯輕法則，自應為被告
    有利之認定，準此，公訴意旨前揭所認應予分論併罰一節，
    尚有未合，附此敘明。又被告有如前揭事實欄所載之有期徒
    刑執行完畢之前科紀錄，有臺灣高等法院被告前案紀錄表1
    份附卷可查，其於有期徒刑執行完畢，5 年以內故意再犯本
    件有期徒刑以上之罪，為累犯，應依刑法第47條第1 項之規
    定，加重其刑。爰審酌被告前經觀察勒戒程序助其戒除毒品
    後，卻仍再次違犯本件施用毒品之罪，顯見其不思悔改，自
    制力亦顯不佳，惟念及其施用毒品行為係屬自戕一己身體健
    康，並未害及他人，且其於犯罪後已知坦承犯行，態度尚可
    ，暨衡及其素行、智識程度、生活狀況等一切情狀，量處如
    主文所示之刑。
四、另扣案之白色粉末1 包，經送凱旋醫院檢驗，其結果確為第
    一級毒品海洛因( 檢驗前淨重0.057 公克，檢驗後淨重0.04
    7 公克) ，有前揭凱旋醫院檢驗鑑定書1 份在卷可按，業如
    前述，且該包海洛因為被告所有，並係供被告為本件施用第
    一級毒品海洛因犯罪所餘之物，亦據被告於本院審理時供陳
    甚明( 見本院卷第21頁背面) ，爰依毒品危害防制條例第18
    條第1 項前段之規定，宣告沒收銷燬之。又本件包裝第一級
    毒品海洛因之包裝袋，因與其內之第一級毒品海洛因，難以
    析離，且無析離之實益與必要，應視同為查獲之第一級毒品
    海洛因，一併諭知沒收銷燬之；至送驗耗損部分之第一級毒
    品海洛因，既業已滅失，自無庸予以宣告沒收銷燬，併予敘
    明。
據上論斷，應依刑事訴訟法第273 條之1 第1 項、第284 條之1
、第299 條第1 項前段，毒品危害防制條例第10條第1 項、第2
項、第18條第1 項前段，刑法第11條、第55條、第47條第1 項，
判決如主文。
本案經檢察官鍾佩真到庭執行職務。
中    華    民    國   100    年    8     月    31    日
                  刑事第一庭    法  官  許瑜容
以上正本證明與原本無異。
如不服本判決，應於收受本判決送達後10日內向本院提出上訴書
狀，其未敘述上訴理由者，並得於上訴期間屆滿後20日內向本院
補提理由書狀（均須按他造當事人之人數附繕本）「切勿逕送上
級法院」
中    華    民    國   100    年    8     月    31    日
                                書記官  龔惠婷
附錄本案論罪科刑法條全文：
毒品危害防制條例第10條
施用第一級毒品者，處六月以上五年以下有期徒刑。
施用第二級毒品者，處三年以下有期徒刑。